# 置换出资的处理

提问人：zxxiao2007 时间：2014-09-12 14:12:39
股东本期以原价回购其实物出资，两种方式： 1 、认为不能为企业带来经济利益的不符合资产定义因此属出资不实，属于前期重大会计差错 追调 2 、虽然不能直接为企业生产经营中使用，由于该资产有专利权有市场且已评估，所以是否可以视为能带来经济利益，就不算出资不实，股东原价购回差额（即以前年度摊销的折旧）转资本公积 个人偏向第二种

回答人：chenyiwei
“该资产有专利权有市场且已评估”不能作为“能带来经济利益”的理由，因为事实上就是该资产未能在企业生产经营中使用。且此类资产最初用于出资时的评估值就很有可能虚增，否则也就不需要股东按原价收回资产，该被投资企业完全可以自行将该实物对外部第三方出售的，但实际上并未实现该对外出售。这也佐证了该资产很可能价值虚增从而构成出资不实。